【裁判字號】    98,上訴,1267
【裁判日期】    990519
【裁判案由】    懲治走私條例
【裁判全文】
臺灣高等法院高雄分院刑事判決        98年度上訴字第1267號
上  訴  人  臺灣高雄地方法院檢察署檢察官
被      告  甲○○
選任辯護人  李育任律師
            許龍升律師
被      告  丁○○
            丙○○
            乙○○
            戊○○
上列上訴人因被告等懲治走私條例案件，不服臺灣高雄地方法院
97 年 度訴字第1555號中華民國98年7 月31日第一審判決（起訴
案號：臺灣高雄地方法院檢察署97年度偵字第11553 號），提起
上訴，本院判決如下：
    主  文
上訴駁回。
    理  由
一、公訴意旨略以：被告甲○○於擔任「隆穩168 號」（編號
    CT6-1176）漁船船長，被告丁○○、丙○○（起訴書誤載為
    洪在添）、乙○○、戊○○於擔任該漁船船員期間，渠等於
    97 年3月8 日22時30分許，由高雄港第二港口中和安檢所報
    關出港後，於97年3 月26日11時許起至97年3 月29日15時26
    分止，前往大陸地區福建沿海港口（經度約116~ 117度，緯
    度約23~24 度），向不詳人士購買如附表所示之漁獲種類及
    數量，旋即由該不詳人士共同將該附表所示之漁獲搬運至「
    隆穩168 號」漁船後，再由被告甲○○等5 人共同將之搬運
    裝載於「隆穩168 號」漁船之船艙內，運送上開漁類於97年
    3 月30日20時50分許，由高雄港第二港口中和安檢所報關入
    港後欲販售圖利( 涉嫌犯懲治走私條例第2 條第1 項之私運
    管制物品進口逾公告數額罪部分，經原審判決無罪確定) 。
    因認被告甲○○等5 人共同違反台灣地區與大陸地區人民關
    係條例第28條規定，均涉犯同條例第80條之罪云云。
二、按：數罪併罰案件其中一罪有無判決，應以主文之記載為準
    。若係無罪判決，即以其理由有無論及為準。本件第一審判
    決就被告等涉犯懲治走私條例等罪案件，諭知被告等無罪，
    但關於被告等被訴違反臺灣地區與大陸地區人民關係條部分
    ，理由內未曾論及，該被告等違反臺灣地區與大陸地區人民
    關係條部分，既未經第一審法院判決，依刑事訴訟法第三百
    六十一條規定之反面解釋，自無上訴於第二審法院之餘地(7
    3 年度台上字第4124號判例可參) 。檢察官上訴意旨以被告
    等擅自駕駛船舶進入大陸地區，為本件起訴之事實所敘及，
    原審就此部分漏未判決，有已受請求之事項未予判決之違背
    法令情形云云。查：原判決就被告甲○○等人駕駛該漁船航
    行至大陸地區，違反台灣地區與大陸地區人民關係條例部分
    ，檢察官起訴書實已敘及此部分，應為起訴效力所及，惟原
    判決主文諭知被告甲○○等人私運管制物品進口，涉嫌走私
    部分無罪，該判決理由內未論及被告甲○○等人駕駛該漁船
    航行至大陸地區是否涉嫌上開條例之規定，依據上開說明，
    此部分自屬漏未裁判。則原判決就被告等上開違反臺灣地區
    與大陸地區人民關係條例部分既漏未審判，公訴人自應請求
    原法院另為補判。乃竟就原審未經判決之被告等違反臺灣地
    區與大陸地區人民關係條部分提起上訴，其上訴於法顯有違
    誤。檢察官就此部分之上訴，顯不合法令上之程式，應予駁
    回。
據上論結，應依刑事訴訟法第367 條，判決如主文。
本案經檢察官鄭銘謙到庭執行職務。
中    華    民    國    99    年    5     月    19    日
                  刑事第六庭    審判長法  官   王憲義
                                      法  官   簡志瑩
                                      法  官   邱永貴
以上正本證明與原本無異。
不得上訴。
中    華    民    國    99    年    5     月    19    日
                                      書記官   張文斌
附表：
 ┌──┬─────┬─────────┐
 │編號│品名      │數量（公斤）      │
 ├──┼─────┼─────────┤
 │1   │劍蝦      │2萬3796           │
 ├──┼─────┼─────────┤
 │2   │大蝦      │1萬1260           │
 ├──┼─────┼─────────┤
 │3   │小卷      │1萬9555           │
 ├──┼─────┼─────────┤
 │4   │三目蟹    │1萬4750           │
 ├──┼─────┼─────────┤
 │5   │扁魚      │5萬6931           │
 ├──┼─────┼─────────┤
 │6   │石頭蟹    │1萬398            │
 ├──┼─────┼─────────┤
 │7   │黑蟹身    │1萬8390           │
 ├──┼─────┼─────────┤
 │8   │黑蟹腳    │7060              │
 ├──┼─────┼─────────┤
 │    │總重      │16萬2140公斤（均含│
 │    │          │冰水）            │
 └──┴─────┴─────────┘

司法院資訊處製作；財團法人民間司法改革基金會備份。
